【裁判字號】    90,訴,1186
【裁判日期】    900824
【裁判案由】    違反稅捐稽徵法
【裁判全文】
臺灣桃園地方法院刑事判決                          九十年度訴字第一一八六號
    被       告  乙○○○股份有限公司
    兼 代 表 人  甲  ○
右列被告等因違反稅捐稽徵法案件，經檢察官聲請以簡易判決處刑（八十九年度偵字
第八四七一號、第一六五二四號），本院改依通常程序審理，判決如左：
    主      文
乙○○○股份有限公司及甲○均無罪。
    理      由
一、公訴意旨略以：被告甲○係址設桃園縣桃園市○○路一四三四巷二一號之乙○○
    ○股份有限公司（下稱源鎰公司）負責人，均為依法應納稅之義務人。明知丙○
    ○於民國八十六年一至四月及七月共計五個月期間雖任職於源鎰公司，但並未支
    薪，竟透過不知情之成年會計師製成各類所得扣繳暨免扣繳憑單，以詐術向財政
    部台灣省北區國稅局桃園稽徵所提出申報丙○○於八十六年度在該公司所得為新
    台幣（下同）一十五萬元，使之營業成本增加，營利所得減少，以此方法逃漏營
    利事業所得稅，足以生損害於丙○○及稅捐稽徵機關對於稅捐稽徵之正確性。因
    認被告等涉有違反稅捐稽徵法第四十一條之逃漏稅捐罪等語。
二、按犯罪事實應依証據認定之，無証據不得推定其犯罪事實，刑事訴訟法第一百五
    十四條定有明文。又認定不利被告之事實，須依積極証據，苟積極証據不足為不
    利於被告事實之認定時，即應為有利於被告事實之認定，更不必有何有利之証據
    。復認定犯罪事實應依証據，為刑事訴訟法所明定，故被告否認犯罪事實所持之
    辯解，縱屬不能成立，仍非有積極証據足以証明其犯罪行為，不能遽為有罪之認
    定，此有最高法院三十年上字第八一六號、第一八三一號分別著有判例可資參循
    。
三、本件公訴人認被告等涉有上開犯行，無非係以告發人之指述及所得稅扣繳憑單等
    證物為其論據。惟訊據被告甲○固坦承於申報丙○○於八十六年度在該公司所得
    等情不諱，惟堅決否認有違反稅捐稽徵法第四十一條之逃漏稅捐犯行，辯稱：丙
    ○○是源鎰公司的監察人，他都有參與公司的經營，在案發的時間內是他辭去總
    經理職務，因為當時公司營運不好，所以請他將車馬費充作公司的週轉金，也有
    經過他的同意等語。經查，源鎰公司八十六年度核定課稅所得額為虧損九百七十
    七萬五千二百五十四元，即便將被告所虛報之丙○○薪資費用十五萬元剔除，其
    該年應稅所得淨額仍為負數，毋庸繳納營利事業所得稅，此有財政部臺灣省北區
    國稅局桃園縣分局九十年六月二十六日北區國稅桃縣審第九０００六三四九號函
    暨附件附卷可憑。因之，姑不論被告上述所辯是否屬實，縱令被告確有虛報薪資
    費用十五萬元之情事，然並未因而發生逃漏稅捐之結果，自不符稅捐稽徵法第四
    十一條之構成要件。此外復查無其他積極証據足認被告有何公訴人所指之不法犯
    行，既不能証明其犯罪，揆諸前揭說明，自應為無罪之諭知。
四、本件係檢察官聲請以簡易判決處刑之案件，因應諭知無罪之判決，不合刑事訴訟
    法第四百四十九條所定得以簡易判決處刑之案件，本院改依通常程序審理之，附
    此敘明。
據上論斷，應依刑事訴訟法第三百零一條第一項、第四百五十二條，判決如主文。
本案經檢察官許炳文到庭執行職務。
中      華      民      國    九十      年      八      月    二十四    日
                                      臺灣桃園地方法院刑事第二庭
      法  官   曾 正 耀
右正本證明與原本無異。
如不服本判決，應於判決送達後十日內向本院提出上訴狀( 應附繕本 )，上訴於
臺灣高等法院。
                                          書記官   文 巧 雲
中        華        民        國   九十   年   八   月    二十四    日


司法院資訊處製作；財團法人民間司法改革基金會備份。
